# PPP 成立项目公司，以 BOT+TOT 模式核算

提问人：海洋 ghy219 时间：2019-08-12 14:39:39
@陈奕蔚陈老师，我公司欲与政府运作 PPP成立项目公司，以BOT+TOT模式进行经营。
我首次参加这项业务，希望能得到老师们的一些指点 ~
十二万分感谢！！！！！！

回答人：chenyiwei
论坛中此类问题的讨论帖子和相关资料很多，请先阅读现有资料。如有不确定的问题，再就具体问题发帖讨论。